臺灣士林地方法院刑事判決　　　　　　99年度審交訴字第35號
　　公　訴　人　臺灣士林地方法院檢察署檢察官
　　被　　　告　林進清
　　選任辯護人　徐揆智　律師
　　　　　　　　林幸慧　律師
上列被告因業務過失致死案件，經檢察官提起公訴（99年度偵字
第4426號），被告於準備程序中就被訴事實為有罪之陳述，本院
合議庭裁定由受命法官獨任改依簡式審判程序審理，並判決如下
：
    主  文
林進清從事業務之人，因業務上之過失致人於死，處有期徒刑拾
月。
    事  實
一、林進清以駕駛計程車為業，係從事業務之人。於民國（下同
    ）99年3 月15日上午9 時許，駕駛車牌號碼757-YH號營業小
    客車，沿臺北縣淡水鎮關渡橋，由臺北縣八里鄉往臺北市方
    向行駛，途經臺北縣八里鄉關渡橋上下引道往臺北下橋處，
    正欲右轉下關渡橋時，原應注意汽車行駛至交岔路口時，由
    二車道進入同一車道，應讓直行之車道先行，依當時天候晴
    、日間自然光線、柏油路面乾燥、無缺陷、無障礙物，視距
    良好等情，並無不能注意之情事，竟疏未注意及此，而未禮
    讓直行車先行，貿然變換車道右轉下橋，適高培淞騎乘車號
    051-GAK 號重型機車自同向右後方駛來，因煞避不及，雙方
    因而發生碰撞，致高培淞因人車倒地，而受有肺撕裂傷、低
    血溶性休克、胸壁挫傷等傷害，經送醫後不治死亡。林進清
    於報案後經警前往處理時在場，當場承認為肇事人而對於未
    發覺之罪自首並接受裁判。
二、案經被害人高培淞之母陳慧芬訴由臺北縣政府警察局淡水分
    局報告臺灣士林地方法院檢察署檢察官偵查起訴。
    理  由
一、本件被告林進清所犯非死刑、無期徒刑、最輕本刑為3 年以
    上有期徒刑之罪，或高等法院管轄第一審之案件，被告於本
    院準備程序進行中，就被訴事實為有罪之陳述，經告以簡式
    審判程序之旨，並聽取檢察官、被告及辯護人之意見後，本
    院合議庭裁定由受命法官獨任進行簡式審判程序，是本件之
    證據調查，依刑事訴訟法第273 條之2 規定，不受同法第15
    9 條第1 項、第161 條之2 、第161 條之3 、第163 條之1
    及第164 條至第170 條規定之限制，合先敘明。
二、上揭犯罪事實，業據被告林進清於警詢、檢察官偵查及本院
    準備程序期日、審理時坦承不諱，核與告訴人陳慧芬於警詢
    中所指述之情節相符，並有道路交通事故現場圖、補充資料
    表、道路交通事故調查報告表(一)、(二)各1 份及現場與車損照
    片20張附卷（參見99年度相字第207 號卷第17頁至第19頁、
    第21頁至第30頁）可資佐證，且被害人高培淞係因本件車禍
    造成出血性休克死亡，業經臺灣士林地方法院檢察署檢察官
    督同法醫師相驗明確，有勘驗筆錄、臺灣士林地方法院檢察
    署法醫檢驗報告書、相驗屍體證明書及相驗屍體照片在卷（
    參見同上卷第38頁至第43頁、第46頁、第48至第52頁）可憑
    ，應堪認定。
三、按汽車行駛至交岔路口時，由同向二車道進入一車道，應讓
    直行車道之車輛先行，道路交通安全規則第102 條第1項 第
    3 款定有明文。又依上開卷附現場照片以觀，案發當時天氣
    晴朗、日間自然光線、柏油路面乾燥、無缺陷及障礙物，且
    視距良好，並無不能注意之情形。本件被告係領有職業駕駛
    執照之人，對上開規定應知之甚詳，竟於右轉彎時未讓直行
    車先行以致肇事，致被害人因而死亡，其有過失甚明，且本
    件經送臺灣省臺北縣區車輛行車事故鑑定委員會鑑定及臺灣
    省車輛行車事故覆議鑑定委員會覆議均同此認定，此有臺灣
    省臺北縣區車輛行車事故鑑定委員會99年11月3 日北縣鑑字
    第0995180899號函、臺灣省車輛行車事故覆議鑑定委員會
    100 年1 月18日覆議字第1006200244號函各1 份附卷（參見
    本院卷第46頁至第49頁、第74頁）可佐，是被告之過失行為
    與被害人死亡之結果間具有相當因果關係，本案事證明確，
    被告犯行洵堪認定，應依法論科。
四、核被告林進清所為，係犯刑法第276 條第2 項之業務過失致
    死罪。被告於肇事後，撥打電話報警，於處理之警員梁廣勳
    到場時，主動坦承肇事經過並願接受裁判，有臺北縣政府警
    察局淡水分局道路交通事故肇事人自首情形紀錄表1 份在卷
    （參見99年度偵字第4426號偵查卷第96頁）可佐，符合自首
    之要件，乃依刑法第62條前段之規定減輕其刑。爰審酌被告
    以駕駛營業用小客車載運乘客為業，未盡其應注意之高度義
    務而過失致人於死，過失之程度非輕，惟其犯後已坦承犯行
    ，態度尚稱良好，雖與告訴人陳慧芬因賠償金額無法獲得共
    識而未達成和解，然於本院審理中已表示包含汽車強制責任
    險新臺幣（下同）160 萬元之理賠在內，願意賠償400 萬元
    以賠償告訴人所受之損害（參見本院卷第62頁）等一切情狀
    ，量處如主文所示之刑，以示懲儆。
據上論斷，應依刑事訴訟法第273 條之1 第1 項、第299 條第1
項前段，刑法第276 條第2 項、第62條前段，刑法施行法第1 條
之1 第1 項、第2 項前段，判決如主文。
本案經檢察官呂寧莉到庭執行職務。
中    華    民    國   100    年    2     月    25    日
                  刑事第一庭法  官  李育仁
以上正本與原本無異。
如不服本判決，應於收受判決後10日內向本院提出上訴書狀，並
應敘述具體理由。其未敘述上訴理由者，應於上訴期間屆滿後20
日內向本院補提理由書（均須按他造當事人之人數附繕本）「切
勿逕送上級法院」。
                            書記官  張竣閔
中    華    民    國   100    年    2     月    25    日
附錄本案論罪法條全文：
刑法第276條
因過失致人於死者，處2 年以下有期徒刑、拘役或2 千元以下罰
金。
從事業務之人，因業務上之過失犯前項之罪者，處5 年以下有期
徒刑或拘役，得併科3 千元以下罰金。